臺灣新北地方法院板橋簡易庭民事裁定
111年度板建簡字第42號

原      告  蕭奕帆  

被      告  南山華廈社區管理委員會

法定代理人  蘇款款  
訴訟代理人  葉芸律師

上列當事人間請求給付修繕費事件，原告所為訴之追加部分，本
院裁定如下：
    主  文
原告追加之訴駁回。
追加之訴訴訟費用由原告負擔。
    理  由
一、按「訴狀送達後，原告不得將原訴變更或追加他訴，但有下
        列各款情形之一者，不在此限：一、被告同意者。二、
    請求之基礎事實同一者。三、擴張或減縮應受判決事項之聲
    明者　　。四、因情事變更而以他項聲明代最初之聲明者。
    五、該訴訟標的對於數人必須合一確定時，追加其原非當事
    人之人為當事人者。六、訴訟進行中，於某法律關係之成立
    與否有爭執，而其裁判應以該法律關係為據，並求對於被告
    確定其法律關係之判決者。七、不甚礙被告之防禦及訴訟之
    終結者」，民事訴訟法第255條第1項定有明文。又按訴有無
    追加或變更及其變更追加應否准許，法院應依職權調查之，
    如認追加或變更應准許者，即應就追加之訴與原有之訴，或
    變更之訴訟為裁判；如認不應准許者，即應以裁定駁回之，
    仍就原有之訴為裁判（最高法院92年台抗字第184號裁定意
    旨參照）。　
二、本件據原告訴狀所載，係提起給付修繕費之訴，聲明求為判
    決被告應給付原告新臺幣（下同）貳拾伍萬零陸佰元，及自
    民國（下同）一百一十一年一月十七日起至清償日止，按週
    年利率5﹪計算之利息。嗣於訴狀繕本送達被告後，未經被告
    同意，為訴之追加，求為判決①被告應給付原告貳拾伍萬零
    陸佰元，及自一百一十一年二月十四日起至清償日止，按週
    年利率5﹪計算之利息。②確認附件一所示民國一百零六年五
    月二十日南山華廈社區一○六年第一次區分所有權人會議臨
    時動議一、「頂樓漏水和一樓花圃漏水修繕費用如何分攤」
    之決議無效〔原告民事準備書（一）狀參照〕。惟原告所為追
    加之訴，顯已造成訴訟終結延滯且有礙被告之防禦，且並無
    民事訴訟法第255條第1項但書其他各款所定情形，是原告所
    為上開訴之追加部分，核與提起追加之訴之要件不合，原告
    追加之訴為不合法，應予駁回。
三、依民事訴訟法第249條第1項第6款、第95條、第78條，裁定 
     如主文。
中　　華　　民　　國　　111 　年　　8 　　月　 10 　　日
                  臺灣新北地方法院板橋簡易庭
                      法　官　李崇豪
以上正本係照原本作成。
如不服本裁定，應於送達後10日內，向本院提出抗告狀並表明抗
告理由，如於本裁定宣示後送達前提起抗告者，應於裁定送達後
10日內補提抗告理由書（須附繕本）。
                      書記官　葉子榕
中　　華　　民　　國　　111 　年　　8 　　月　 10 　　日